# 可供出售金融资产减值确认

提问人：zhuzhu2020 时间：2020-02-28 08:05:19
陈版， 1 、旧准则可供出售金融资产上市公司股票，综合收益中公允价值变动 5 亿，可以不可以只确认一部分减值 2亿计入减值损失，其余 3 亿还在综合收益核算？ 2 、因为有一部分公允价值变动属于市场正常波动，我们认为不能回收的成本最佳估计是 2 亿。 3 、我再用数字说一下，就是股票买入时每股 11 元，期末是 5 元，历史均价是 8 元。股票已持续 1 年下跌并且幅度超过50%.符合非暂时性严重下跌定义，出现减值迹象。但 2020 年会有利好，预计股价会回升到 8 元，这样企业可以在这个价位卖出。这样在 19 年底想确认10-8=2元的部分作为减值损失，其余8-5=3元部分还继续在可供出售金融资产公允价值变动中核算是否可以。因为从准则制定角度不希望借助减值调节利润，如果讲全部原计入综合收益的公允价值变动转入当期损益确认减值损失和实际情况并不相符。

回答人：chenyiwei
1 、不可以。当确认可供出售金融资产减值时，其他综合收益应全部转出，不能一部分转为减值准备，另一部分还在其他综合收益中。
2 、你的举例中，减值损失应直接按成本减去期末市价确定，即 5 元。后续如果市价回升，则减值准备可通过其他综合收益转回，并在后续处置股权时将这部分其他综合收益转入损益。